臺灣板橋地方法院交通事件裁定　　　　 100年度交聲字第14號
原處分機關　交通部公路總局臺北區監理所板橋監理站
異　議　人
即受處分人　王駿盛
上列異議人即受處分人因違反道路交通管理處罰條例案件，對於
交通部公路總局臺北區監理所板橋監理站於民國99年12月6 日以
板監裁字第裁41-C00000000號所為之裁決處分（原舉發案號：臺
北縣政府警察局99年11月26日北縣警交大字第C00000000 號），
聲明異議，本院裁定如下：
    主  文
異議駁回。
    理  由
一、原處分意旨略以：異議人即受處分人王駿盛於民國99年11月
    22日晚間9 時55分許，騎乘車牌號碼288-CJC 號普通重型機
    車，在臺北縣永和巿（現改制為新北巿永和區○○○路○ 段
    與光復街2 巷口，因有「汽車駕駛人駕駛汽車肇事致人受傷
    而逃逸」之違規行為，為臺北縣政府警察局（現改制為新北
    巿政府警察局）交通警察大隊永和分隊警員到場處理其與馬
    健嘉間之交通事故時發現上情而予以製單舉發，嗣經原處分
    機關交通部公路總局臺北區監理所板橋監理站於99年12月6
    日以板監裁字第裁41-C00000000號裁決書，依道路交通管理
    處罰條例第62條第3 項前段（裁決書漏載）、第4 項前段及
    第67條第3 項（裁決書漏載）等規定，裁處罰鍰新臺幣（下
    同）6,000 元，並吊銷駕駛執照，且1 年內不得考領駕駛執
    照等語。
二、聲明異議意旨略以：伊當時騎乘機車搭載吳宗諭，沿永和路
    2 段往環河東路方向行駛，且因車輛過多而被排擠到禁行機
    車道，伊趕緊靠右行駛，就在伊車身已過了3 分之2 後，後
    方出現1 臺黑色之普通重型機車，該機車撞到伊所騎乘機車
    後方排氣管上之防燙蓋，只有輪胎磨到約5 元硬幣大小，伊
    與對方互看一眼，確定沒事，對方也將機車後移，伊才騎車
    離去，但該機車卻因自己沒有騎穩而摔倒，並記伊車牌，報
    警說伊肇事逃逸，為此，提出本件聲明異議，爰請求撤銷原
    裁決處分云云。
三、按汽車駕駛人駕駛汽車肇事致人受傷或死亡者，應即採取救
    護措施及依規定處置，並通知警察機關處理，不得任意移動
    肇事汽車及現場痕跡證據，違反者處3,000 元以上9,000 元
    以下罰鍰；前項駕駛人肇事致人受傷而逃逸者，吊銷其駕駛
    執照，道路交通管理處罰條例第62條第3 項前段、第4 項前
    段分別定有明文。又汽車駕駛人，曾依道路交通管理處罰條
    例其他各條規定吊銷駕駛執照者，1 年內不得考領駕駛執照
    ，復為同條例第67條第3 項所明定。
四、經查：
  (一)異議人於99年11月22日晚間9 時55分許，騎乘車牌號碼288-
    CJC 號普通重型機車，在臺北縣永和巿永和路2 段與光復街
    2 巷口，與馬健嘉騎乘之車牌號碼777-JCC 號普通重型機車
    發生擦撞，致馬健嘉倒地受傷後，卻逕行逃逸，嗣經臺北縣
    政府警察局交通警察大隊永和分隊警員到場處理該交通事故
    時發現上情，乃於99年11月26日填製北縣警交大字第C00000
    00 0號舉發違反道路交通管理事件通知單予以舉發，而原處
    分機關調查後，認異議人上開違規行為屬實，遂於99年12月
    6 日以板監裁字第裁41-C00000000號裁決書，依道路交通管
    理處罰條例第62條第3 項前段、第4 項前段及第67條第3 項
    等規定，裁處異議人罰鍰6,000 元，並吊銷駕駛執照，且1
    年內不得考領駕駛執照等情，有上開舉發違反道路交通管理
    事件通知單、裁決書、道路交通事故現場圖、調查報告表(一)
    、(二)、疑似道路交通事故肇事逃逸追查表、天主教耕莘醫院
    永和分院診斷證明書各1 件及事故現場暨肇事車輛照片共14
    張附卷可稽。
  (二)異議人雖不否認其於前述時、地曾騎乘機車與馬健嘉所騎乘
    之機車發生擦撞，復見馬健嘉人車倒地等事實，惟否認馬健
    嘉倒地受傷係與其所騎乘之機車發生擦撞所致，並以前詞置
    辯。然而，馬健嘉於偵查中指稱：異議人騎乘之機車左邊擦
    到伊所騎乘之機車左前方，伊騎乘之機車還在往前滑，之後
    才往左邊倒地等語明確，顯見馬健嘉騎乘機車係與異議人所
    騎乘之機車擦撞以致重心不穩而稍往前滑行後倒地。復觀諸
    卷附之採證照片可知，馬健嘉於事故發生後，旋即將異議人
    所騎乘機車之車牌號碼「288-CJC 」抄寫在其左手上，則倘
    若其倒地受傷並非因與異議人所騎乘之機車發生擦撞所致，
    何以會在第一時間記下異議人所騎乘機車之車牌號碼並立即
    抄寫在手上？抑且，倘若如異議人所言，馬健嘉騎乘機車與
    其發生擦撞後，尚自行將機車後移，並未因此倒地受傷，則
    馬健嘉在未受傷之情況下，又焉有可能突然自摔倒地？亦與
    常情不符。綜前所述諸情，堪認馬健嘉騎乘機車倒地受傷，
    確係因與異議人所騎乘之機車發生擦撞所致，而異議人明知
    其有與馬健嘉發生擦撞，自應確認馬健嘉是否因此受傷並立
    即採取救護措施，豈有在目睹馬健嘉倒地後仍逕自騎車離去
    之理？是異議人徒以馬健嘉倒地受傷與其無關為由，抗辯其
    無肇事逃逸之違規行為，自屬無據。
五、綜上所述，本件異議人確有於前述時、地騎乘機車肇事致人
    受傷而逃逸之違規行為甚明。據此，原處分機關依道路交通
    管理處罰條例第62條第3 項前段、第4 項前段及第67條第3
    項等規定，裁處異議人罰鍰6,000 元，並吊銷駕駛執照，且
    1 年內不得考領駕駛執照，核無違法或不當，是本件聲明異
    議為無理由，應予駁回。
據上論斷，依道路交通事件處理辦法第18條，裁定如主文。
中    華    民    國   100    年    2     月    25    日
                  交通法庭    法  官  王瑜玲
以上正本證明與原本無異
如不服本裁定應於送達後5日內向本院提出抗告狀
                              書記官  林君縈
中    華    民    國   100    年    2     月    25    日